【裁判字號】    89,訴,493
【裁判日期】    900328
【裁判案由】    毒品危害防制條例
【裁判全文】
臺灣臺南地方法院刑事判決              八十九年度訴字第四九三號
    公  訴  人  臺灣臺南地方法院檢察署檢察官
    被      告  丙○○
    選任辯護人  卓平仲
    被      告  戊○○
    指 定 辯 護 人  甲○○.
    本院公設辯護人  丁○○
右列被告因毒品危害防制條例案件，經檢察官提起公訴 (八十九年度偵字第三四四七
號、第三五０四號)，本院判決如左：
    主  文
丙○○連續轉讓第二級毒品，處有期徒刑壹年貳月。扣案之安非他命貳小包（重四點
四公克）沒收銷燬之。
戊○○及丙○○被訴販賣第二級毒品部分均無罪。
    事  實
丙○○基於概括之犯意，自八十九年二月間起至同年三月間止，連續多次在台南市○○○路三七０巷六二號三樓之二乙○○、戊○○夫妻住處及其他處所，以無償提供施
用之方式，轉讓安非他命予乙○○及鍾妻蓉施用；八十九年三月六日晚上二十時十分
許，在台南市○○○路三七０巷口為警查獲，並自戊○○身上起獲扣押安非他命二小
包四．四公克。案經台南市警察局第二分局報告台灣台南地方法院檢察署檢察官偵查
起訴。
    理  由
甲、有罪部分：
一、訊據被告丙○○，矢口否認有轉讓安非他命予乙○○、戊○○夫妻之行為，然查
    右開事實，業據乙○○、戊○○夫妻於警訊中供述明確，於本院審理中乙○○復
    供稱：「丙○○吸食安非他命時，也給大家一起吸；戊○○復供稱：「周」有拿
    安非他命給我，每次都是丙○○吸剩下的，才留給我，也有送給乙○○吸過，各
    等語（見本院八十九年六月二十日及同年十月三日訊問筆錄），而吳、鍾二人與
    被告丙○○素無怨隙，戊○○與乙○○為夫妻關係，若無其事，當不致無端加以
    誣陷之理。此外，又有在共同被告戊○○身上查獲之安非他命二小包四．四公克
    足證，被告丙○○空口飾卸，殊不足採，被告丙○○犯行，洵堪認定。
二、核被告勝文所為係犯毒品危害防制條例第八條第二項之轉讓第二級毒品罪，其先
    後多次犯行，時間緊接，犯罪構成要件相同，顯係基於概括犯意反覆為之，為連
    續犯，依法以一罪論並加重其刑。爰審酌被告犯罪之一切情狀，量處如主文第一
    項所示之刑。扣案之上揭毒品，應依上揭條例第十八條第一項宣告沒收銷燬之。
乙、無罪部分：
一、公訴意旨另以：丙○○基於概括之犯意，自八十九年二月間起至同年三月間止，
    以0000000000號行動電話為聯絡工具，在台南市○○○路三七一巷口
    等處，前後多次，或親自或以給予現金或安非他命為酬勞，由乙○○（另移請併
    案審理）基於概括之犯意，多次或戊○○一次運送毒品及收款，販賣第二級毒品
    安非他命予戊○○及其他不詳姓名人，每次新台幣一千元、一萬二千元不等。嗣
    於同年三月六日晚上二十時十分許，在台南市○○○路三七０巷口，戊○○受丙○○之託，正欲運送毒品販賣予不詳姓名人之際，即為警查獲，再循線於同年月
    七日在台南市○○○路、海安路口，查獲乙○○，同日二時許，在台南市○○○
    路三七０巷口，查獲正欲前來向戊○○收取販毒所得款之丙○○。認丙○○另犯
    毒品危害防制條例第四條第二項之販賣第二級毒品罪嫌，戊○○犯有同條第五項
    第二項之販賣第二級毒品未遂罪嫌。
二、按認定不利於被告之事實，須依積極證據，茍積極證據不足為不利於被告事實之
    認定時，應為有利於被告之認定，更不必有何有利之證據（最高法院三十年上字
    第八一六號判例意旨參照）。又證人之證述內容固得採為被告論罪之依據，惟仍
    需其陳述並無瑕疵，而就其他方面調查又與事實相符者，始得採為不利於被告之
    依據。
三、查被告丙○○自警訊、檢察官偵查及本院審理時均堅決否認有非法販賣安非他命
    之犯行，而本案共同被告戊○○及證人乙○○夫婦於警訊時（戊○○及證人乙○○夫婦於八十九年三月七日地檢署收案後至本案起訴前皆未製作偵訊筆錄）固曾
    為不利被告之指述，惟嗣後戊○○於本院審理時旋即改稱：（是否知道被告丙○○有在賣安非他命？）「不知道。」、（被查獲日八十九年三月六日，所查獲之
    二包安非他命是否丙○○給你，要你轉運給客戶？）「不是，是另一位綽號『戰
    車』之朋友的。」（又稱）是『周』交給我的。」（被告丙○○給你好處，叫你
    幫他販毒？）「沒有，以前『周』有拿安非他命給我吸，沒有叫我幫他賣安非他
    命。」、（有無為被告丙○○送貨「毒品」，或為其收款？）「沒有。在警局中
    ，我吸藥，頭腦不清楚。」（八十九年三月六日下午八時十分許，於台南市○○○路三七０巷口，被警查獲之安非他命何來？）是一位「戰車」賣給我的。」（
    為何稱向被告丙○○買過安非他命，並為被告丙○○送安非他命、收款？）「當
    時我是有說。警察要我供述的。但我說是另一位朋友賣的，警察卻沒有載入。」
    （參八十九年十月三日及十月三日審理筆錄）、（被告丙○○有無販賣安非他命
    給你）「沒有。安非他命是我向先生乙○○拿的。」、（被告丙○○有無叫證人
    乙○○幫他販賣安非他命？）「沒有。」（參九十年二月十三日本院審理筆錄）
    等語。另乙○○則於本院審理時稱：（是否知道被告丙○○有賣安非他命？）「
    不知道。」（今年二、三月間周有無賣安非他命給你？）「沒有，是大家一起吸
    食的。」、（周為何要給你無償吸食安非他命？）「是大家一起吸食。」、（八
    十九年三月六日二時許於台南市○○○路查獲之安非他命是否「周」交給你，要
    你轉運給買主？）「不是。」（參本院八十九年六月二十日審理筆錄），（被告
    丙○○有無販售毒品給你？）「沒有。」、（去年二月、三月間被告丙○○有無
    和你與你太太在台南市○○○路三七０巷口約定由被告交付安非他命，由你與被
    告戊○○出去販售？）「沒有。」、（三月七日於中華北路、海安路口因何事被
    警察查獲，事後到警局所製之筆錄是否實在？）「當時警察把我帶去警局所製筆
    錄，全是警察自行亂寫的。當時我太太精神不好，要我太太一定要指證被告丙○○有無販售毒品，否則要移送我或我太太有販賣毒品。」、（稱你太太於警局精
    神不好，是何因？）「我太太以前就有了，她腦子常常不清楚，她有到醫院檢查
    過，腦部有受傷害。」、（是否知道被告戊○○吸用之安非他命何來？）「是向
    綽號『戰車』之人拿的。我不知道其真實年籍。（參本院九十年三月二十一日審
    理筆錄）。綜上各情，戊○○、乙○○二人對於自己親歷事實之陳述互不一致，
    前後相互矛盾，而有重大瑕疵，自難資為不利於被告等之認定。且案發時警方並
    未在被告丙○○身上查獲任何安非他命，嗣被告丙○○旋經警方帶同回其住處搜
    索，亦未查獲有關販賣安非他命所用之物品（如稱量用之天秤、法碼、電子秤或
    空塑膠袋）或多數之安非他命。至公訴意旨指被告丙○○係以00000000
    00號行動電話為販賣安非他命之聯絡工具，惟經本院調取該電話之通聯紀錄，
    並無聯絡買賣毒品之紀錄，有台灣大哥大股份有限公司八十九年七月十一日傳真
    資料在卷可稽。此外，復查無其他確切證據足資證明被告丙○○、戊○○有此部
    分犯行，爰均予諭知無罪之判決。
四、至於被告戊○○涉嫌施用及因而持有毒品安非他命犯行，業經警方另行移送檢察
    官偵辦，併此敘明。
據上論斷，應依刑事訴訟法第二百九十九條第一項前段、第三百零一條第一項、毒品
危害防制條例第八條第二項、第十八條第一條、刑法第十一條前段、第五十六條，判
決如主文。
本案經檢察官林逸梅到庭執行職務
中    華    民    國     九  十      年      三     月      二十八      日
                             臺灣臺南地方法院刑事第三庭
                                         法      官   蘇  孫  波
右正本證明與原本無異。
如不服本判決應於送達後十日內向本院提出上訴狀。
                                         書  記  官   羅  宗  賢
中    華    民    國     九  十      年      四     月 九         日
附錄法條：
毒品危害防制條例第八條 第二項
轉讓第二級毒品者，處六月以上五年以下有期徒刑，得併科新臺幣七十萬元以下罰金
。


司法院資訊處製作；財團法人民間司法改革基金會備份。
